# 请教陈版主审计实务中若干问题

提问人：damon0306 时间：2015-12-05 15:42:07
请教陈老师下述问题： 1 、A公司下设B生产公司、C生产公司，B生产产品为C的原料。B公司聘请外部D运输公司运输B产品至C公司。上年度B公司销售产品由D运输，但是运费是购买方C承担，这样在A合并层面就没有销售费用-运输费(运费进了C的材料成本中)。今年改变了销售政策，B销售产品依然由D运输至C，但是运费由B承担，这样A合并层面就会有B公司的一块销售费用，请教陈老师，在A合并层面，B公司的销售费用，是否要调入主营业务成本？（在A层面视同产品由B仓库运输至C仓库，为生产最终产品中发生的成本，不做运费处理） 2 、国开发展基金有限公司委托国家开发银行股份有限公司对甲公司进行增资 2 个亿，在未来十年内，每两年回购国开行股权 4000 万，且约定固定年化收益率1.2%。国开行投资收益方式以未来十年内每年现金分红方式支付，当分红不足时，由甲公司的母公司支付差额（这部分差额最终还是由甲公司支付给母公司）。企业拟定将国开行投入 2 个亿做资本金处理，增加实收资本，每年支付剩余投资款的1.2%的价款做财务费用处理，请教陈老师该处理是否恰当？正确如何处理呢？ 3 、乙公司目前处于基建期，基建期长达两年，乙公司这两年财务报表没有损溢表，只有资产负债表，把所有支出都计入在建工程，业务处理是否正确呢？ 4 、丙公司基建项目后期，发生生产人员培训费 100 万，计入在建工程，请问陈老师，生产人员培训费是否可以资本化？
先谢谢陈老师百忙中解答！

回答人：chenyiwei
1 、无论运费是B还是C承担，该事项在合并报表层面的处理原则应当一致。因为该货物由B运到C是为了进一步加工，可以视为为了使存货达到当前状态和场所所必需的合理支出，故应在合并报表层面计入产品的生产成本中，并随着产品销售转入合并报表层面的销售成本。 2 、如果由甲公司直接承担回购义务（母公司只是担保），则这部分注入的资本金实际上是负债，按年支付的固定回报金额相当于利息支出。虽然在甲公司报表中可以增加股本，但应同时确认负债并减少资本公积，最终权益的净增加额仍为零。 3 、不可以。
请参考《瑞华研究 2010 ～ 2014 汇编》之“问题1-1-24（开办期发生费用的处理）”。 4 、不可以。请参考《瑞华研究 2010 ～ 2014 汇编》之“问题5-2-5（生产人员培训及提前进厂费用是属于经营活动还是投资活动）”。

提问人：damon0306 时间：2015-12-06 08:36:53
请教陈老师第二个问题，增加资本金时同时增加负债且冲减资本公积如何理解？

回答人：chenyiwei
这是为了实现法律形式（股本）和经济实质（负债）之间的衔接，一方面增加股本以体现法律形式，另一方面实际上并未增加净资产，而是将接受投资的款项确认为负债，体现经济实质。这中间就是依靠借记资本公积来过渡。

提问人：car858 时间：2015-12-18 11:38:35
版主 近期收到国开发展基金的上市公司众多，若是上市公司的子公司增加股本减少资本公积尚可，若是上市公司怎么能直接增加资本金呢？ 是否可依据财政部]金融负债与权益工具的区分及相关会计处理规定_财会[2014]13号，直接做应付债券-优先股列报？

回答人：chenyiwei
我似乎还没有看到过上市公司本身直接接受国开发基金“明股实债”投资的例子？如果是，则也要按同一原则处理，包括确认回购义务，但不减少股本，而是确认为库存股。